---
title: "Homework1"
author: "Felipe do Amaral Silva"
date: "27/09/2020"
output: html_document
---

```{r setup, include=FALSE}
knitr::opts_chunk$set(echo = TRUE)
```


## Homework_1

```{r install, include=FALSE}
#install.packages('knitr')
#install.packages("rmarkdown")
#install.packages("dplyr")
#install.packages("tidyverse")
#install.packages("caTools1.14")

library(knitr)
library(rmarkdown)
library(dplyr)
library(tidyverse)
#library(caTools1.14)

setwd("C:/Users/felip/OneDrive/Estudos/Estatística para Data Science usando R - UFSCar/Scripts")
```

### Questão 1) 
```{R}
45*3
55/10
46-9
```
### Operadores matemáticos utilizados:
- Multiplicação: *
- Divisão: /
- Subtração: -

### Questão 2)
Instalar um pacote:
```
install.package('Brasil')
```
Carregar pacote:
```
library(Brasil)
```
Acessando documentação do Pacote. Também ser realizado buscas em foruns como Stack Overflow
```
??dplyr
```

### Questão 3) 
Para criar um chuck utilize:
```
#Abre com 3 crases e fecha com 3 crases. Ex: ``` ```
```
Opções para usar o Knit:
```
#Pode ser acionado via o caminho: File > knit document ou pelo atalho ctrl+shift+k
```

### Questão 4)
O resultado abaixo mostra que sem aspas armazenar váriaveis do tipo Inteiro e com aspas String
```{R}
vetor = c(2,2,2)
vetor
vetor2 = c("2,2,2","texto")
vetor2
```

### Questão 5)
Vetor > 1 e < 1000 e vetorpar
```{R}
vetor = seq(2,999)
vetor
vetorpar = seq(2,999,2)
vetorpar
```

### Questão 6)
Cálculo do número de ouro no R:
```{R}
(1 + sqrt(5))/2
```

### Questão 7)
Divisão 1 por 0:
```{R}
1 / 0
-1 / 0
```

### Questão 8)
Null é como se o objeto não existisse. Vazio no R:
```{R}
nulo = NULL
```
NaN Significa Not A Number. Resultado de uma operação matemática inválida:
```{R}
0/0
```
Inf é o resultado de quando uma operação matemática é infinita
```{R}
1/0
```
Na Not Availlable. Indica principalmente valores faltantes:
```{R}
as.numeric(c("1","2","3","a"))
```

### Questão 9)
Porque o resultado da parte esquerda dá 14.
```{R}
5 + 3 * 10 %/%3 == 15
5 + (3 * 10) %/%3 == 15
```

### Questão 10)
```{R}
for (i in 1:7) {
  print(i^3)
  
}
```

### Questão 11)
```{R}
getwd()
```
